# Análisis exploratorio de datos (EDA)

## Contexto de los datos

Aquí se presenta una explicación de las variables pertenecientes al conjunto de datos:

- **age (años):** Edad del paciente.
- **anaemia (lógica):** Disminución de glóbulos rojos o hemoglobina.           
- **creatinine_phosphokinase (µg/L):** Nivel de la enzima CPK en la sangre.
- **diabetes (lógica):** Alteración del uso de la glucosa en la sangre.
- **ejection_fraction (porcentaje):** Porcentaje de sangre bombeada.        
- **high_blood_pressure (lógica):** Presión arterial elevada de forma persistente.     
- **platelets:** Plaquetas en sangre.   
- **serum_creatinine (mg/dL):** Nivel de creatinina en sangre.        

- **serum_sodium (mEq/L):** Nivel de sodio en sangre.          
- **sex (Binario):** Mujer u hombre.    
- **smoking (lógica):** Pacientes fumadores.                 
- **time (días):** Periodo de seguimiento.
- **DEATH_EVENT (lógica):** Pacientes muertos o vivos (`Target`).

## Extracción, transformación y carga (ETL)

- Cargamos las librerías:

```{r}
#Librerias
library(readr)
library(tidyverse)
library(Amelia)
library(dplyr)
```

- Cargamos el conjunto de datos:

```{r}
datos <- read_csv("heart_failure_clinical_records_dataset.csv")
```

- Verificamos el encabezado de los datos, sus dimensiones, nombres de columnas y estructura del dataset:

```{r}
head(datos,n=5)
```

```{r}
dim(datos)
```

```{r}
colnames(datos)
```

```{r}
str(datos)
```

- Identificamos los valores `NA`:

```{r}
missmap(datos)
```

Como se observa en el gráfico no se presentan datos faltantes en el dataset.

## Ánálisis de la variable objetivo: DEATH_EVENT

- Resumen de la variable:

```{r}
datos %>% 
  count(DEATH_EVENT) %>%
  mutate(proporcion = n / sum(n))
```







